# **EMILY ORDUZ**



3152225986



emilyorduz.eo@gmail.com



emily-tatiana-orduz-barrera-75968b152/

Desarrolladora Front-End con más de 2 años de experiencia en diseño y maquetación de páginas web. Proactiva, organizada y con excelentes habilidades de comunicación y trabajo en equipo. Busco un puesto desafiante y dinámico donde pueda aplicar mis conocimientos y seguir desarrollándome profesionalmente.

## **EDUCACIÓN**

2016 - 2020

## **Universidad Agustiniana**

FRONTEND DEVELOPER

Tecnología en Desarrollo de Software

2000 - 2015

## Colegio Brasilia Bosa IED

Educación Secundaria

## **HABILIDADES**

- HTML 5
- CSS3
- Figma
- JavaScript
- SASS
- Zeplin

- Vue 3
- AntD
- Photoshop

- ReactJs
- Git
- InDesignAdobeXD
- GatsbyJs
- RestFull
- Bootstrap
  Graphql
- Tailwind
- Aws S3

## **EXPERIENCIA LABORAL**

### **Frontend Developer**

AntPack, Octubre 2022 - Enero 2024

Desarrollo de diversos proyectos. Apoyo en diferentes iniciativas. Manejo de la plataforma oficial de comunicación de la empresa. Colaboración con distintos proyectos, brindando respaldo a través de la implementación de diversas tecnologías.

#### **Frontend Developer**

IPCOM, Enero 2021 - Septiembre de 2022

Maquetación y diseño de diversos proyectos. Implementación de la página web oficial. Apoyo en proyectos basados en UX.

#### **Frontend Junior**

Pyra Lab, Septiembre 2020 - Noviembre 2020

Estructuración y diseño de e-commerce para Tiendas D1. Modificación e implementación para mejorar el funcionamiento del e-commerce. Diseño de un generador de plantillas para e-commerce.

#### **Frontend Junior**

ChefMenu, Marzo 2020 - Septiembre 2020

Diseño y maquetación de la página principal de ChefMenu. Apoyo en la estructuración de diferentes proyectos. Creación de una landing page para el día sin IVA de Tiendas D1.